臺灣高等法院刑事裁定
                                     109年度抗字第1581號
抗  告  人
即  受刑人  張家茂


                    （現於法務部○○○○○○○○○○○  執行中）
上列抗告人即受刑人因聲明異議案件，不服臺灣新北地方法院中
華民國109年8月17日109年度聲字第3212號裁定，提起抗告，本
院裁定如下：
    主  文
抗告駁回。
    理  由
一、原裁定意旨略以：抗告人即受刑人（下稱抗告人）因違反毒
    品危害防制條例案件，經原審法院以109年度簡字第1314號
    判處有期徒刑6月確定等情，有抗告人之本院被告前案紀錄
    表及上開判決書可憑，臺灣新北地方檢察署檢察官依上述確
    定判決以109年度執字第6947號執行指揮書執行，並無執行
    指揮違法或其執行方法不當之情形；至聲明異議意旨指摘本
    案判決是否合法送達，係屬對於本案判決可否回復原狀，另
    行尋求上訴救濟之問題，核與檢察官之指揮執行是否有違法
    或執行方法不當情形無涉，抗告人執此指稱檢察官執行指揮
    不當云云，顯屬無據；綜上，本件聲明異議為無理由，應予
    駁回等語。
二、抗告意旨略以：㈠本件依刑事訴訟法第56條、第68條、第69
    條等規定聲請回復原狀；㈡毒品危害防制條例第20條第3項
　　、第23條第2項規定已於民國109年1月15日修正公布，並新
    增第35條之1等過渡規定，均於109年7月15日施行，依新規
    定觀察勒戒或強制戒治執行完畢釋放後3年後再犯施用毒品
    者，應適用觀察勒戒及強制戒治之規定。本案其施用第二級
    毒品既係在前次觀察勒戒執行完畢3年後再犯，揆諸新法規
    定，於新法施行後，本案應回歸適用觀察勒戒之規定。檢察
    官依修正前毒品危害防制條例第23條第2項起訴，並於109年
    3月20日由原審法院判決，固未違背該時之法律規定，然於
    新法施行後，本案應依職權為觀察勒戒而已不得追訴處罰。
    綜上，請求撤銷原裁定等語。
三、按受刑人或其法定代理人或配偶，以檢察官執行之指揮為不
    當者，得向諭知該裁判之法院聲明異議，刑事訴訟法第484
    條定有明文。所稱「檢察官執行之指揮不當」，係指檢察官
    有積極執行指揮之違法及其執行方法有不當等情形而言。又
    刑罰執行，由檢察官依指揮書附具之裁判書為之，刑事訴訟
    法第457條第1項、第458條規定至明，除法院之確定判決或
    定執行刑之確定裁定有違法情事，經非常上訴或再審程式，
    加以撤銷或變更者外，原確定裁判有其執行力，檢察官應據
    以執行（最高法院77年度台抗字第741號、101年度台抗字第
    301號裁定意旨參照）。準此，刑事訴訟法第484條聲明異議
    之客體應以檢察官執行之指揮為限，對於法院所為之判決不
    服者，則應循上訴之程序救濟之，或判決業經確定，則應另
    依再審或非常上訴之程序加以救濟，自非得以聲明異議之方
    式為之。從而，於法院之確定裁判變更前，檢察官據以執行
    ，其執行之指揮即難認有違法或不當。
四、經查：
　㈠抗告人雖依刑事訴訟法第68條、第69條等規定聲請回復原狀
    一語；然按遲誤上訴期間而聲請回復原狀者，應以書狀向原
    審法院為之，刑事訴訟法第68條第1項定有明文；故抗告人
    如欲對原審法院109年度簡字第1314號確定判決聲請回復原
    狀，依上開規定應向「原審法院」為之，抗告人據此為抗告
    意旨即有未當。
　㈡抗告人前因違反毒品危害防制條例案件，經原審法院以109年
    度簡字第1314號判決判處有期徒刑6月，該判決於109年3月3
    1日送達抗告人之戶籍址，因未會晤抗告人本人，復無法補
    充送達於有辨別事理能力之同居人或受僱人，而寄存於新北
    市政府警察局新莊分局中港派出所，自該日起經10日，於10
    9年4月10日生合法送達之效力，而於翌日即同年月11日起算
    上訴期間20日，加計在途期間2日，截至同年5月4日（原應5
    月2日屆至，但該日為週六之例假日，故延至上班日）上訴
    期間屆滿，且上開期間內抗告人並未在監執行或羈押，嗣抗
    告人於上訴期間內未依法提起上訴而確定，並由臺灣新北地
    方檢察署檢察官以109年度執字第6947號指揮執行一節，此
    有上開判決書影本、送達回證影本、收文資料查詢清單、臺
    灣新北地方檢察署檢察官109年度執銀字第6947號執行指揮
    書影本及電子檔紀錄、本院被告前案紀錄表及在監在押全國
    紀錄表在卷可稽（原審卷第53至57頁，本院卷第39頁、第55
    至56頁、第91頁、第95頁、第99頁）。足徵該判決業已合法
    送達，因被告遲未於期間內提起上訴而確定；且該確定判決
    既然未經其他法定程序撤銷或變更，臺灣新北地方檢察署檢
    察官據以執行，即無不當。準此，上開判決之送達並無違失
    之處，抗告人前稱判決送達不合法云云（見原審法院109年
    度聲字第3212號卷第7頁），顯屬無據；原裁定雖漏未審酌
    該判決是否已合法送達、確定而得據以執行，而逕以抗告人
    應另循聲請回復原狀救濟等語駁回，尚有未妥，惟無礙於裁
    定結果，併予敘明。
　㈢至於抗告人主張本件施用第二級毒品犯行應依職權為觀察勒
    戒之處分，乃屬該確定判決有無違背法令之範疇，揆諸前揭
    說明，自應依循其他法定程序以求救濟，亦非得據為對檢察
    官執行之指揮聲明異議之適法理由。綜上所述，檢察官之執
    行指揮，於法並無違法或不當，原審因而以抗告人之聲明異
    議無理由，裁定駁回其聲明異議，經核並無違誤，抗告人猶
    執陳詞提起抗告，為無理由，應予駁回。
五、據上論結，應依刑事訴訟法第412條，裁定如主文。 
中　　華　　民　　國　　109 　年　　10　　月　　15　 日 
                  刑事第十一庭審判長  法　官  周煙平
                                      法　官  連育群
                                      法　官  陳俞伶
以上正本證明與原本無異。
不得再抗告。
                                      書記官  朱家麒
中　　華　　民　　國　　109 　年　　10　　月　　15　　日